【裁判字號】    95,交聲,521
【裁判日期】    950711
【裁判案由】    聲明異議
【裁判全文】
臺灣臺南地法院交通事件裁定           95年度交聲字第521號
原處分機關  交通部公路總局嘉義區監理所新營監理站
異  議  人  乙○○○
即受處分人
上列受處分人因違反道路交通管理處罰條例案件，對於交通部公
路總局嘉義區監理所新營監理站民國95年4 月25日所為之裁決處
分（處分案號：新監裁違字第裁73-ZHA053541號）聲明異議，本
院裁定如下：
    主  文
異議駁回。
    理  由
一、本件聲明異議意旨略以：因舉發照片中異議人即受處分人乙
    ○○○（下稱異議人）所有車牌號碼6789-NU 號自小客車前
    面還有1 部車，所違規者應是前面那部車，請予撤銷另為免
    罰之裁決等語。
二、按汽車行駛高速公路或設站管制之道路，而不遵管制之規定
    者，處汽車駕駛人新臺幣（下同）3,000元以上6,000元以下
    罰鍰，為道路交通管理處罰條例（下稱處罰條例）第33條第
    1 項所規定，又依同條例第63條第1項第1款規定，記違規點
    數1 點；再按汽車駕駛人之行為有其他違規行為經以科學儀
    器取得證據資料之情形，當場不能製單舉發者，得對汽車所
    有人逕行舉發處罰；前開逕行舉發，應記明車輛牌照號碼、
    車型等可資辨明之資料，查明汽車所有人姓名或名稱、住址
    後，製單舉發處罰之，復為管理處罰條例第7條之2第1項第6
    款及第2 項所明文。次按，汽車行駛高速公路應依速限標誌
    指示，亦經高速公路交通管制規則第5條第1項前段規定甚明
    。
三、經查：
  (一)本件異議人所有車牌號碼6789-NU號自小客車，於民國95年1
    月21日上午8時56分許，經人駕駛行經速限110公里之國道三
    號高速公路北上284.1 公里處時，為警以雷射測速照相器測
    獲該輛自小客車行車時速高達125 公里，已超速15公里，有
    行車不遵高速公路管制規定之違規事實，經內政部警政署國
    道公路警察局第八警察隊員警掣單舉發，並經原處分機關交
    通部公路總局嘉義區監理所新營監理站裁處以異議人違反處
    罰條例第33條第1項、第63條第1項規定，裁處罰鍰3,000 元
    ，並記違規點數1 點等事實，有內政部警政署國道公路警察
    局公警局交字第ZHA053541 號舉發違反道路交通管理事件通
    知單、原處分機關新監裁違字第裁73-ZHA053541號違反道路
    交通管理事件裁決書及舉發違規照片在卷可參。
  (二)證人甲○○（即舉發本違規事件之國道公路警察局第八警察
    隊古坑分隊員警）於本院調查中到庭具結證稱：「是我告發
    的。照片是我照的。」、「（雷射槍瞄準之後鎖定車子是否
    可以再移動？）相片中有白色框框的十字，就是指已經鎖定
    了，鎖定後就算車子在行進間也不會更改。」、「（如果下
    部車子沒有超速，雷射槍是否會鎖定？）若該車沒有超速，
    雷射槍不會照相。從相片顯示出來應該該部車是從後面超速
    ，因為安全距離很短。」、「（會不會鎖定錯誤？）不會。
    」等語綦詳（參本院95年5 月23日訊問筆錄）。衡諸警員執
    行公務時，本身即受有行政懲處責任之監督，且其到庭具結
    作證，更係以偽證罪刑事責任擔保其證言之真實性，又證人
    與異議人係毫不相識之人，自未有任何怨隙，衡情上開證人
    應無設詞攀誣，或虛構違規事實陷害異議人之理，所為證言
    應可採信，是異議人所駕駛之6789-NU 號自小客車，確為證
    人執行測速勤務時所鎖定之車輛無誤。
  (三)本件執勤警員所使用之雷射槍測速照相儀器經國際警察協會
    認證，符合高速公路安全委員會所訂立之標準，有認證書在
    卷可參。再該雷射槍測速照相器，經臺灣光學股份有限公司
    於每年定期檢驗，於舉發本件違規前即於94年3 月31日進行
    校正檢查，經檢驗校正該儀器可正常操作使用，業據證人李
    容泰庭呈檢驗報告附卷足佐。故本件執勤警員所使用之雷射
    槍測速照相儀器之準確度及正確性，應值信賴。再操作該雷
    射測速槍之員警擔任交通警察已達23餘年之經驗，應可排除
    該雷射測速照相儀器操作錯誤之可能性。況雷射測速照相儀
    器紅外線十字瞄準點瞄準被測車輛後，能於多車道中選擇單
    一車輛測速，車輛逾所設攝取速度，系統即攝取車輛之影像
    並顯示其牌照等情，亦據內政部警政署國道公路警察局第八
    警察隊95年4 月20日公警八交字第0950870622號書函載明足
    憑。故本件執勤警員對於異議人之上開違規超速行為之認定
    與舉發，經核應無錯誤之疑慮。據此，足證異議人確有超速
    不遵高速公路管制規定之違規事實甚明。
  (四)綜上所述，異議人所有之自小客車於上開時、地，經人駕駛
    行經最高速限110公里之國道3號高速公路北上284.1 公里處
    時，其行車速度為125 公里，有超速而不遵管制規定之違規
    事實既可認定，則原處分機關據此並引用上開管理處罰條例
    第33條及第63條第1項第1款等規定，裁處異議人罰鍰 3,000
    元，並記違規點數1 點，於法即無不當，本件異議無理由，
    應予駁回。
四、據上論斷，應依道路交通案件處理辦法第19條，裁定如主文
    。
中    華    民    國    95    年    7     月    11    日
                    交通法庭  法  官  張維君
以上正本證明與原本無異。
如不服本裁定，應於收受送達後5日內向本院提出抗告狀（應附
繕本）。
                              書記官  陳慧玲
中    華    民    國    95    年    7     月    11    日


司法院資訊處製作；財團法人民間司法改革基金會備份。
